臺灣臺南地方法院交通事件裁定　　　　100年度交聲字第552號
移送機關　　交通部公路總局嘉義區監理所臺南監理站
異議人即
受處分人　　余柏寬
上列異議人即受處分人因違反道路交通管理處罰條例案件，對於
交通部公路總局嘉義區監理所臺南監理站民國100年7月4日所為
之裁決處分（處分案號：嘉監南字第裁74-ZHR014495號）聲明異
議，本院裁定如下：
    主    文
異議駁回。
    理    由
一、原處分意旨略以：異議人即受處分人余柏寬（下稱異議人）
    駕駛其所有之車牌號碼8191-C3號自用一般小客車（下稱系
    爭車輛），於民國99年12月21日15時31分許，行經國道三號
    高速公路善化收費站南下第11車道時，因行駛於應繳費之公
    路不依規定繳費（未申裝戶使用非登記所屬ｅ通機），經通
    知異議人補繳，異議人於繳費期限100年2月10日止未為補繳
    ，經內政部警政署國道公路警察局第八警察隊善化分隊（下
    稱舉發機關）警員製單逕行舉發，嗣經移送機關即交通部公
    路總局嘉義區監理所臺南監理站（下稱原處分機關）以其違
    規事實明確，依道路交通管理處罰條例第27條第1項及違反
    道路交通管理事件統一裁罰基準表之規定，裁處異議人罰鍰
    新臺幣（下同）4,500元等語。
二、本件異議意旨略以：系爭車輛之前車號4630-UA號已有申裝E
    TC，於99年10月22日註銷重領新牌號8191-C3號，不知ETC需
    要去辦理車號異動，所以沒有去辦車號異動而繼續使用，查
    詢後才知有那麼多件違規，異議人從未收到任何違規通知單
    及簡訊通知，車上申裝ETC也都有扣款成功，為此聲明異議
    ，請求撤銷原處分等語。
三、按汽車行駛於應繳費之公路、橋樑、隧道或輪渡，不依規定
    繳費者，處汽車所有人或駕駛人3,000元以上6,000元以下罰
    鍰，並追繳欠費，道路交通管理處罰條例第27條第1項定有
    明文。次按處理違反道路交通管理事件，有關文書送達之程
    序，依行政程序法之規定，違反道路交通管理事件統一裁罰
    基準及處理細則第5條定有明文。而依行政程序法第68條第1
    項、第74條第1項、第2項規定：送達由行政機關自行或交由
    郵政機關送達；送達不能依前2條規定為之者，得將文書寄
    存送達地之地方自治或警察機關，並作送達通知書2份，1份
    黏貼於應受送達人住居所、事務所、營業所或其就業處所門
    首，另1份交由鄰居轉交或置於該送達處所信箱或其他適當
    位置，以為送達；前項情形，由郵政機關為送達者，得將文
    書寄存於送達地之郵政機關。至於受送達人實際於何時受領
    該送達文書，均與合法送達之效力不生影響。
四、經查：
  (一)異議人駕駛其所有之系爭車輛，於上開時地因行駛於應繳費
    之公路不依規定繳費（未申裝戶使用非登記所屬ｅ通機），
    經通知補繳，迄至繳費期限100年2月10日止仍未補繳，經舉
    發機關員警製單逕行舉發，嗣經原處分機關裁處如上述內容
    之裁罰等情，有內政部警政署國道公路警察局100年3月11日
    公警局交字第ZHR014495號舉發違反道路交通管理事件通知
    單、原處分機關100年7月4日嘉監南字第裁74-ZHR014495號
    裁決書各1份及違規採證照片1幀附卷可稽。
  (二)異議人雖辯稱其未收到違規通知單及簡訊通知等語，惟查，
    本件高速公路通行費催繳通知單係依郵政送達程序委由郵政
    機關以掛號送達，郵寄地址為「臺南市○○區○○街128號
    」，然因未獲會晤異議人，亦無受領文書之同居人、受雇人
    或應送達處所之接收郵件人員，遂於100年1月7日將上開高
    速公路通行費催繳通知單寄存於應受送達地之郵政機關即「
    關廟郵局」，並作送達通知書2份，1份黏貼於異議人上址門
    首，另1份置於該送達處所信箱或其他適當位置，以為送達
    等情，有高速公路委託遠通電收公司辦理電子收費業務送達
    證書1紙在卷可憑。而上開送達地址即「臺南市○○區○○
    街128號」為異議人於100年1月7日時之戶籍地，異議人於10
    0年2月22日始遷出，有異議人之個人戶籍資料查詢結果1紙
    在卷可憑，依前揭說明，該送達程序並無違誤，依法已生合
    法送達之效力。是異議人之上開辯詞，自屬無據。從而，本
    件補繳通行費通知單既經合法送達予異議人，而異議人仍未
    於規定期限內補繳通行費，其駕駛所有之上開車輛有於上開
    時、地，行經應繳費之公路不依規定繳費之違規事實，應堪
    認定。
  (三)至異議人稱其不知ETC要辦理車號異動等語；惟查，據交通
    部臺灣區○道○○○路局古坑收費站（下稱古坑收費站）於
    100年8月22日以高古稽字第1000001200號函稱：該站於3月2
    3日去電異議人，告知通行費尚有欠費未繳應予補繳，及車
    號異動若仍使用原申請之OBU，請先向遠通電收公司完成補
    辦OBU車號異動登記，再據以裁處，且前揭事項遠通電收公
    司亦有去電異議人知悉，惟異議人未據以辦理或說明，爰駁
    回其所請撤銷罰單一事，有上開函文在卷可稽，據此，異議
    人於本件裁決前，業已接獲通知應辦理異動，是其以前詞置
    辯，難認為有理由，而無從採之。
  (四)另異議人復稱其車上申請ETC有扣款成功等語，然查，異議
    人所有之系爭車輛，於99年12月10日至99年12月21日間，共
    有10件通過收費站未經扣款成功之情形，有違規查詢報表在
    卷可稽，是異議人此部分之主張，顯與事實不符，而不足採
    信。
  (五)綜上所述，異議人所有之系爭車輛，於上開時間、地點，行
    經高速公路收費站時，因未申裝戶使用非登記所屬ｅ通機，
    經通知補繳，異議人逾繳費期限仍未補繳之事實，既認定如
    前，是原處分機關依道路交通管理處罰條例第27條第1項及
    違反道路交通管理事件統一裁罰基準表之規定，裁處罰鍰4,
    500元之處分，於法核無不當，本件異議人之異議為無理由
    ，應予駁回。
五、據上論結，應依道路交通管理處罰條例第87條第2項、道路
    交通事件處理辦法第18條，裁定如主文。
中    華    民    國   100    年    10    月    31    日
                      交通法庭  法  官  林福來
以上正本證明與原本無異。
如不服本裁定，應於收受送達後5日內向本院提出抗告狀。（應
附繕本）
                                書記官  李淑惠
中    華    民    國   100    年    11    月    2     日